臺灣臺中地方法院刑事判決　　　　　　　96年度易字第3238號
公　訴　人　臺灣臺中地方法院檢察署檢察官
被　　　告　乙○○
上列被告因違反著作權法案件，經檢察官聲請簡易判決處刑（原
聲請案號：九十六年度偵字第八七一五號），本院台中簡易庭於
九十六年六月十三日認不得以簡易判決處刑，移由本院刑事庭依
通常程序審理，本院判決如下：
    主    文
乙○○明知係侵害著作財產權之光碟重製物而散布，累犯，處有
期徒刑拾月，減為有期徒刑伍月，如易科罰金，以新台幣壹仟元
折算壹日。扣案之光碟合計貳佰零貳片及新台幣玖佰元均沒收。
     犯罪事實
一、乙○○前因違反著作權案件，於民國（下同）九十三年四月
    八日經判處有期徒刑二年確定，於九十五年二月二日執行完
    畢，詎猶不知悔改，明知「阿波卡獵逃」、「地海戰記」、
    「龍騎士」、「博物館驚魂夜」、「冰原歷險記２」、「飛
    機上有蛇」、「世貿中心」、「鼠國流浪記」、「瘋狂農莊
    」等，係美商迪士尼企業股份有限公司（下稱迪士尼公司）
    、美商二十世紀福斯影片股份有限公司（下稱福斯公司）、
    美商新線製作股份有限公司（下稱新線公司）、美商派拉蒙
    影片股份有限公司（下稱派拉蒙公司）等享有著作權之視聽
    著作，非經前述公司同意，不得擅自以移轉所有權之方式散
    佈上開著作，竟自九十六年二月十日起至同年三月二十二日
    日止，在網路上向真實姓名年籍不詳綽號「阿明」之成年男
    子，以每片新臺幣（下同）十三元之價格，購入他人所擅自
    重製而侵害著作財產權之前揭影片之盜版影音光碟ＶＣＤ重
    製物，且基於散布之犯意，自九十六年二月十日起，在臺中
    市○○區○○路128巷9號微風廣場夜市攤位前，將前揭影片
    之盜版ＶＣＤ光碟，以每片五十元之價格，售予不特定人牟
    利，散佈上開光碟重製物，嗣於九十六年三月二十二日晚上
    九時四十分許，在上址為警當場查獲，並扣得乙○○所持有
    之上揭盜版影音光碟ＶＣＤ合計二百零二片及乙○○所有散
    布重製之光碟所得現金九百元。
二、案經迪士尼公司、福斯公司、新線公司、派拉蒙公司委由財
    團法人電影及錄影著作保護基金會委由甲○○、李中生訴由
    臺中市警察局第六分局報請台灣台中地方法院檢察署檢察官
    偵查起訴。
        理   由
一、上開事實業據被告於偵審中坦承不諱，核與告訴代理人甲○
    ○、李中生之指訴及財團法人電影及錄影著作保護基金會鑑
    識報告一份附卷及盜版光碟片二百零二片扣案可稽，事證明
    確，被告犯行洵堪認定。
二、刑事法若干犯罪行為態樣，本質上原具有反覆、延續實行之
    特徵，立法時既予特別歸類，定為犯罪構成要件之行為要素
    ，則行為人基於概括之犯意，在密切接近之一定時、地持續
    實行之複次行為，倘依社會通念，於客觀上認為符合一個反
    覆、延續性之行為觀念者，於刑法評價上，即應僅成立一罪
    ，俾免有重複評價、刑度超過罪責與不法內涵之疑慮；學理
    上所稱「集合犯」之職業性、營業性或收集性等具有重複特
    質之犯罪均屬之，例如經營、從事業務、收集、販賣、製造
    、散布等行為概念者是，此有最高法院95年度台上字第1079
    號判決意旨可資參照。本件被告多次明知係侵害著作財產權
    之重製光碟而散布行為，係在密集期間內以相同之方式持續
    進行，未曾間斷，即具有反覆、延續實行之特徵，從而在行
    為概念上，縱有多次反覆為之之舉措，仍應評價認係包括一
    罪之集合犯，是核被告所為，係犯著作權法第91條之1第3項
    、第2項之明知係侵害著作財產權之光碟重製物而散布罪。
    被告散布盜版光碟重製物，其意圖散布而持有之低度行為，
    應為其散布盜版光碟重製物之高度行為所吸收，不另論罪。
    被告乙○○前因違反著作權案件，經判處有期徒刑二年確定
    ，於九十五年二月二日執行完畢，有台灣高等法院被告全國
    前案紀錄表一份在卷可憑，其於有期徒刑執行完畢後，五年
    內故意再犯本件有期徒刑以上之罪，為累犯，應依法加重其
    刑。爰審酌被告前有違反著作權法之前科紀錄，被告所犯時
    間不長，所得不多，犯罪後業已坦承犯行，態度良好等一切
    情狀，量處如主文所示之刑，另查被告犯罪時間在九十六年
    四月二十四日之前，依中華民國九十六年罪犯減刑條例第二
    條第一項第三款之規定減其宣告刑二分之一，並依上開條例
    第九條之規定，諭知易科罰金之折算標準。又扣案之盜版光
    碟及所得新台幣九百元，均依著作權法第九十八條之規定沒
    收。
據上論斷，應依刑事訴訟法第四百五十二條、第二百九十九條第
一項前段，刑法第十一條、著作權法第九十一條之一第三項、第
二項、第九十八條、中華民國九十六年罪犯減刑條例第二條第一
項第三款、第七條、第九條，刑法第四十七條第一項、第四十一
條第一項前段，判決如主文。
中　　華　　民　　國　　96　　年　　7　　月　　31　　日
                  刑事第七庭    法  官  陳如玲
上正本證明與原本無異。
如不服本判決，應於送達後十日內向本院提出上訴狀（須附繕
本），上訴於台灣高等法院台中分院。
                                書記官  童淑芬
中　　華　　民　　國　　96　　年　　7　　月　31  　　日
附錄論罪科刑法條
著作權法第91條之1
擅自以移轉所有權之方法散布著作原件或其重製物而侵害他人之
著作財產權者，處3年以下有期徒刑、拘役，或科或併科新臺幣
五十萬元以下罰金。
明知係侵害著作財產權之重製物而散布或意圖散布而公開陳列或
持有者，處3年以下有期徒刑，得併科新臺幣7萬元以上75萬元以
下罰金。
犯前項之罪，其重製物為光碟者，處 6 月以上 3 年以下有期徒
刑，得併科新臺幣20 萬元以上2百萬元以下罰金。但違反第87條
第4款規定輸入之光碟，不在此限。
犯前二項之罪，經供出其物品來源，因而破獲者，得減輕其刑。
